臺灣桃園地方法院刑事判決　　　　　　　　　　　　九十二年度易字第一三七八號
　　公　訴　人　臺灣桃園地方法院檢察署檢察官
　　被　　　告　丙○○
右列被告因竊盜案件，經檢察官提起公訴（九十二年度偵字第一四六九七號），及移
    主  文
丙○○連續毀越安全設備，於夜間侵入住宅竊盜，累犯，處有期徒刑拾月。
    事  實
一、丙○○曾於民國九十年間，因犯竊盜罪，經臺院以九十年度桃簡字第一二一八號
    ，判處有期徒刑四月，於九十一年二月十六日確定，已於九十一年六月三日易科
    罰金執行完畢。竟仍不知悔改，復基於意圖為自己不法所有之概括犯意，連續於
    下列時、地竊盜：
  (一)於九十二年八月二十四日凌晨二時許，踰越丁○○位於桃園縣大園鄉○○路六○○巷四十六弄十六號二樓住處頂樓落地窗之安全設備，侵入屋內竊得丁○○所有
    ＮＰＯＫＩＡ品牌三三五○型之行動電話一支（下稱：第一次竊盜）。得手後，
    丙○○再轉往乙○○位於同右路巷二弄十七號二樓之住處，自頂樓之小門侵入屋
    內後，用力撞開房間門，毀壞房間門上喇叭鎖，再踰越房間門之安全設備，進入
    房間內，竊得乙○○所有之ＢＢ槍一把、ＢＢ彈一包、瓦斯筒一瓶及清酒半瓶（
    下稱：第二次竊盜）。丙○○分別竊得上開物品後，於同日凌晨三時許，將該支
    竊得之行動電話交予不知情之友人葉世凱使用。另於當日晚上二十一時許，在桃
    園縣大園鄉南港村八鄰二○之二○號，將竊得之ＢＢ槍、ＢＢ彈、瓦斯桶、清酒
    等物品交予不知情之友人張詠翔。嗣經警於九十二年八月二十五日二十二時二十
    分許，在桃園縣大園鄉○○路一一○號循線查獲。
  (二)丙○○遭警查獲後，竟仍承前開犯意，於九十二年十月八日凌晨一時許，踰越甲○○與其五名子女共同居住之桃園縣大園鄉○○路六十一號二樓住處鋁窗之安全
    設備，侵入屋內，在上址四樓及五樓著手翻找財物而無所獲。詎丙○○並未立即
    離去，竟進入四樓房間內睡覺（下稱：第三次竊盜）。嗣於當日凌晨三時許，甲○○返回住處，而發現上情，並報警處理，該次竊盜並未得逞。
二、案經桃園縣警察局大園分局報告台灣桃園地方法院檢察署檢察官偵查起訴，及移
    送併案審理。
    理  由
壹、程序部分：
    按除被告所犯為死刑、無期徒刑、最輕本刑為三年以上有期徒刑之罪或高等法院
    管轄第一審案件者外，於準備程序進行中，被告先就被訴事實為有罪之陳述時，
    審判長得告知被告簡式審判程序之旨，並聽取當事人、代理人、辯護人及輔佐人
    之意見後，裁定進行簡式審判程序，刑事訴訟法第二百七十三條之一定有明文，
    本件被告丙○○被訴竊盜案件，經本院訊問被告後，被告為有罪陳述，且所犯非
    死刑、無期徒刑、最輕本刑為三年以上有期徒刑之罪或高等法院管轄第一審案件
    ，經踐行上開程序後，由合議庭裁定由獨任法官改依簡式審判程序審理，合先敘
    明。
貳、實體部分：
一、右揭犯罪事實，業據被告丙○○坦承不諱，核與被害人丁○○、乙○○（參偵字
    第一四六九七號卷第八、九頁）、甲○○（參偵字一六五六○號卷第八頁）等人
    之指訴，及證人張詠翔、葉世凱（參偵字第一四六九七號卷第十、十一頁）等人
    於警訊時之證述情節相符，並有被害人丁○○、乙○○二人分別出具之贓物認領
    保管單各一紙（參偵字第一四六九七號卷第十三、十六頁），及被害人甲○○上
    開住處之現場照片八張（參偵字第一六五六○號卷第九至十二頁）在卷可稽。堪
    信被告此部分之自白與事實相符，可以採信。至於被告雖曾辯稱：不記得在進入
    被害人甲○○住處後，曾翻亂其屋內物品云云。惟查，被害人甲○○之上開住處
    ，在其於當日凌晨三時許，返回住處時，已遭人翻亂，抽屜、衣櫃被打開一節，
    除業據被害人甲○○指述在案外，並有上開卷附之照片附卷可資參佐，且質之被
    告亦坦承被害人甲○○上開住處後窗戶下方之平台上，所遺留之脫鞋一雙係其當
    日所穿著至現場之物，當日在被害人甲○○住處被叫醒時，房內亦確實如照片之
    情形，是足認該抽屜及衣櫃確係被告所打開並翻亂無疑，被告此部分所辯，為卸
    責之詞，不足採信。從而，本件事證明確，被告右揭竊盜之犯行，洵堪認定，
二、按所謂其他安全設備，指門扇牆垣以外，依通常觀念足認防盜之一切設備而言。
    如電網、門鎖、窗戶等是。至於已進入大內室內之住宅或建築內部諸門，不論是
    房間門、廚房門、通往陽台之落地鋁製玻璃門，均屬其他安全設備。是核被告丙○○第一次竊盜所為，係犯刑法第三百二十一條第一項第一款、第二款之踰越安
    全設備，於夜間侵入住宅之加重竊盜罪。其第二次竊盜所為，係犯同條項第一款
    、第二項之毀越安全設備，於夜間侵入住宅之加重竊盜罪。其第三次竊盜時雖已
    著手於犯罪之行為，但未得手，核其此次所為，係犯同條第一項第一款、第二款
    、第二項之踰越安全設備，於夜間侵入住宅之加重竊盜未遂罪。被告先後三次犯
    行，時間緊接，觸犯構成要件相同之罪名，顯係基於概括之犯意反覆為之，為連
    續犯，依刑法第五十六條規定，應從一重之毀越安全設備，於夜間侵入住宅之加
    重竊盜既遂之一罪處斷，並依法加重其刑。被告曾於九十年間，因犯竊盜罪，經
    臺院以九十年度桃簡字第一二一八號，判處有期徒刑四月，於九十一年二月十六
    日確定，已於九十一年六月三日易科罰金執行完畢，此有臺灣高等法院被告全國
    前案紀錄表在卷可稽，其於刑之執行完畢後，五年內再犯本件有期徒刑以上之罪
    為累犯，應依刑法第四十七條規定，遞加重其刑。爰審酌被告年紀尚輕，年僅二
    十餘歲，竟以偷竊之方式滿足個人之需求，短短一個多月時間，即行竊三次，惟
    犯後坦承犯行，態度尚稱良好等一切情狀，量處如主文所示之刑。
據上論斷，應依刑事訴訟法第二百九十九條第一項前段、第二百七十三條之一，刑法
第五十六條、第三百二十一條第一項第一款、第二款、第四十七條，判決如主文。
本案經檢察官廖先志到庭執行職務。
中      華      民      國    九十三    年      四      月     二十     日
                                臺灣桃園地方法院刑事第十庭
                                    法      官  李  桂  英
右正本證明與原本無異。
如不服本判決，應於判決送達後十日內向本院提出上訴狀( 應附繕本 )，上訴於
臺灣高等法院。
                                    書  記  官  張  淑  芬
中      華      民      國    九十三    年      四      月     二十     日
附錄本案論罪科刑法條全文：
刑法第三百二十一條：
中華民國刑法第三百二十一條
犯竊盜罪而有左列情形之一者，處六月以上、五年以下有期徒刑：
一  於夜間侵入住宅或有人居住之建築物、船艦或隱匿其內而犯之者。
二  毀越門扇、牆垣或其他安全設備而犯之者。
三  攜帶兇器而犯之者。
四  結夥三人以上而犯之者。
五  乘火災、水災或其他災害之際而犯之者。
六  在車站或埠頭而犯之者。
前項之未遂犯罰之。
